【裁判字號】    92,交上易,102
【裁判日期】    920422
【裁判案由】    過失傷害
【裁判全文】
臺灣高等法院刑事判決                          九十二年度交上易字第一二號
    上  訴  人  臺灣臺北地方法院檢察署檢察官
    被      告  甲○○
右上訴人因業務過失傷害案件，不服臺灣臺北地方法院九十一年度交易字第四六號，
中華民國九十二年一月三十日第一審判決（聲請簡易判決處刑案號：臺灣臺北地方法
院檢察署九十年度調偵字第八一號），提起上訴，本院判決如左：
    主  文
上訴駁回。
甲○○緩刑貳年。
    事實及理由
一、本案經本院審理結果，認第一審判決以上訴人即被告甲○○係犯刑法第二百八十
    四條第刑法第二百八十四條第二項前段從事業務之人因業務上過失傷害人罪。被
    告駕車行經行人穿越道未依規定讓行人優先通行，致告訴人受傷，應依道路交通
    管理處罰條例第八十六條第一項之規定，加重其刑。惟被告係自首並接受審判，
    應減輕其刑；先加後減。並審酌被告甲○○並無前科素行良好，有本院被告全國
    前案紀錄表可佐，於犯罪後自首接受裁判，坦承大部分犯行、非無悔意，但從事
    駕駛業務竟於行人穿越道上肇事，撞及依行人專用號誌指示穿越道路之行人，疏
    失情節嚴重，且自事故發生迄今已逾二年半，迄未賠償告訴人所受損害、漠視他
    人生命、身體、健康及痛苦等一切情狀，判決「甲○○從事業務之人，因業務上
    過失傷害人，處有期徒刑陸月，如易科罰金，以佰元折算壹日。」；認事用法
    及量刑均無不當，應予維持，並引用第一審判決書記載之事實、證據及理由。
二、檢察官循告訴人之請求上訴意旨以：被告自事故發生歷經二年，未賠償之被害人
    ，犯後態度惡劣，請求加重被告刑度等語。惟查被告與其僱用人中興中興大業巴
    士股份有限公司已經與告訴人和解，賠償損害，有和解書影本，及告訴人之陳報
    可稽。被告犯罪後之態度顯然有所改變，則檢察官上訴所陳被告迄未賠償，請求
    加重刑度之情事非但已不存在，反而新生可原諒之事實，其上訴為無理由。末查
    被告未曾受有期徒刑以上刑之宣告，有本院被告全國前案紀錄表可參，此次事後
    已與告訴人和解，經此教訓當知警惕，應無再犯之虞，本院認被告所受宣告之刑
    以不執行為適當，爰並諭知緩刑二年以勵自新。
據上論斷，應依刑事訴訟法第三百七十三條、第三百六十八條、第三百七十一條，刑
法第七十四第一款，判決如主文。
本案經檢察官朱兆民到庭執行職務。
中      華      民      國    九十二    年      四      月    二十二    日
                              臺灣高等法院交通法庭
                                  審判長法  官  陳  祐  治
                                        法  官  楊  炳  禎
                                        法  官  王  炳  梁
右正本證明與原本無異。
不得上訴。
                                        書記官  潘  大  鵬
中      華      民      國    九十二    年      四      月    二十三    日
附錄本案論罪科刑法條全文：
刑法第二百八十四條
因過失傷害人者，處六月以下有期徒刑，拘役或五百元以下罰金。致重傷者，處一年
以下有期徒刑，拘役或五百元以下罰金。
從事業務之人，因業務上之過失傷害人者，處一年以下有期徒刑、拘役或一千元以下
罰金。致重傷者，處三年以下有期徒刑，拘役或二千元以下罰金。


司法院資訊處製作；財團法人民間司法改革基金會備份。
